臺灣高雄地方法院刑事判決　　　　　　　100年度易字第638號
公　訴　人　臺灣高雄地方法院檢察署檢察官
被　　　告　張瑞顯
上列被告因竊盜案件，經檢察官提起公訴（99年度偵字第27119
號），本院判決如下：
    主  文
張瑞顯毀越安全設備、於夜間侵入住宅竊盜罪，累犯，處有期徒
刑壹年肆月。
    事  實
一、張瑞顯前因竊盜案件，經本院以97年度易字第566 號判處應
    執行有期徒刑8 月確定，於民國97年12月4 日縮短刑期執行
    完畢。詎仍不知悔改，竟意圖為自己不法之所有，基於竊盜
    犯意，於99年5 月18日凌晨3 時許，持不詳工具破壞高雄市
    ○○區○○路354 巷3 號馮美彩住處（下稱系爭住處）之廚
    房鐵窗（鄰防火巷）、破壞玻璃窗、開啟窗戶，於夜間侵入
    系爭住處，竊取馮美彩所有液晶電視1 臺、現金新臺幣（下
    同）3,500 元及家樂福禮券面額8,000 元等物；得手後，開
    啟系爭住處後門，將液晶電視置放在停於防火巷口之機車腳
    踏板，騎乘機車離開現場。嗣馮美彩於99年5 月18日上午6
    時30分許起床後，發現住處遭竊而報警，經調閱監視錄影紀
    錄而循線查獲。
二、案經高雄市政府警察局鳳山分局移送臺灣高雄地方法院檢察
    署檢察官偵查起訴。
    理  由
壹、證據能力部分：
    按被告以外之人於審判外之陳述雖不符刑事訴訟法第159 條
    之1 至之4 等4 條之規定，而經當事人於審判程序同意作為
    證據，法院審酌該言詞陳述或書面陳述作成時之情況，認為
    適當者，亦得為證據；當事人、代理人或辯護人於法院調查
    證據時，知有刑事訴訟法第159 條第1 項不得為證據之情形
    ，而未於言詞辯論終結前聲明異議者，視為有前項之同意，
    同法第159 條之5 定有明文。本判決所引用之證據資料（詳
    後引之證據），其中傳聞證據部分，縱無刑事訴訟法第159
    條之1 至第159 條之4 或其他規定之傳聞證據例外情形，亦
    因被告張瑞顯及檢察官於本院審理程序時均未加爭執，且本
    院審酌證據作成之形式，均無瑕疵、與待證事實具有關聯性
    等情況，認為適當，且無不法取得之情形，應認得為證據，
    揆諸前開說明，具有證據能力。
貳、實體部分：
一、訊據被告張瑞顯矢口否認前揭犯行，辯稱：我於99年5 月18
    日凌晨3 時許，騎乘機車前往該處，並進入該防火巷，但我
    是預先持黑色塑膠袋進入該防火巷，撿拾棄置在該處長約86
    公分、寬約57公分之鐵板1 塊，並以黑色塑膠袋包裏鐵板，
    故我並未破壞系爭住處鐵窗，亦未進入系爭住處竊取物品，
    我自防火巷出來時，所扛的物品是鐵板，並非液晶電視。又
    我身高180 公分、體重120 幾公斤，以我的體型根本無法自
    被破壞的窗戶進入系爭住處云云。經查：
  (一)被告確於99年5 月18日凌晨3 時許，騎乘機車到該處，徒步
    進入防火巷，數分鐘後再自防火巷走出時，手抱物品，並將
    該物品放置在機車腳踏板上，騎乘機車離開現場等情，業經
    被告供承不諱，並有監視器翻拍照片10張（他字卷第8 、9
    頁）附卷可稽。又系爭住處於99年5 月18日凌晨3 時許，確
    遭人以破壞廚房鐵窗之方式，侵入屋內行竊，失竊物品為液
    晶電視1 臺、現金3,500 元及家樂福禮券面額8,000 元等物
    ，亦經證人即被害人馮美彩於警詢（他字卷第5 、6 頁）及
    審理時證述甚詳，並有高雄市警察局鳳山分局現場勘查採證
    報告1 份（偵卷第13至24頁）在卷可考。是此部分事實，堪
    以認定。
  (二)證人馮美彩於本院審理時證稱：於99年5 月18日早上6 時多
    許，我從二樓下來，看到客廳抽屜全被打開，電視不見了，
    我去查看後門，後門也被打開，後門旁邊的鐵窗被剪掉，鐵
    窗的鐵條有的拉斷、有的捲上去，鐵窗裡面的窗戶我有扣上
    ，但窗戶被竊賊割了壹個小洞，開啟窗戶扣環，以此打開窗
    戶，後門我有從屋內上鎖，竊賊須從屋內才能打開後門。又
    鐵窗有一半被破壞掉，窗戶是拉式的，我發現時窗戶是全部
    打開，竊賊是以該一半鐵窗的範圍進入，我是可以從我家的
    窗戶爬進去，至於以被告體型是否爬的進出，我不知道，也
    不會看。系爭住處後門巷子是防火巷，防火巷都很乾淨，並
    無堆置雜物，任何人都可以進出（審卷第49至52頁）等語，
    並有系爭住處現場照片14張（偵卷第18至24頁）在卷可按。
    又觀之系爭住處現場照片中之被破壞鐵窗（偵卷第22頁），
    該鐵窗（窗戶）係為一般中型窗戶，有一定程度之面積，非
    為小型之氣窗，縱被告之體型較為壯碩，亦得由此攀爬進入
    系爭住處；是被告辯稱：我的體型根本無法自被破壞的窗戶
    進入系爭住處云云，應屬事後卸責之詞。再者，檢視前開監
    視器翻拍照片，被告於進入防火巷時，手中並無所謂黑色塑
    膠袋，是其如何能以黑色塑膠袋包裏鐵板？且參以，被告焉
    會於凌晨3 時許之深夜時分，進入該防火巷找尋，並因而撿
    拾規格類似液晶電視之鐵板？與常情相違。況適巧於同日晚
    上，剛好在系爭住處發生竊案？並相同的以該防火巷進出？
    從而，被告辯稱：我是到防火巷撿拾鐵板，並未破壞系爭住
    處鐵窗，亦未進入系爭住處竊取物品云云，應屬事後避責之
    詞，殊難採信。
  (三)綜上所述，被告前開竊盜犯行，事證明確，堪以認定，應依
    法論罪。
二、被告張瑞顯於本件犯行後，刑法第321 條已於100 年1 月26
    日修正公布，修正後同法第321 條規定之法定本刑為6 月以
    上、5 年以下有期徒刑，得併科新臺幣10萬元以下罰金，與
    修正前規定處6 月以上、5 年以下有期徒刑比較，以修正前
    即行為時之規定有利於被告，是應適用行為時之刑法規定論
    處。核被告所為，係犯（修正前）刑法第321 條第1 項第1
    款、第2 款之毀越安全設備、於夜間侵入住宅加重竊盜罪。
    又被告有事實欄所載之前案紀錄，於97年12月4 日執行完畢
    ，有臺灣高等法院被告前案紀錄表1 份在卷可按，其於有期
    徒刑執行完畢，5 年內故意再犯本件有期徒刑以上之罪，依
    刑法第47條第1 項規定，為累犯，並加重其刑。爰審酌被告
    正值壯年，不思以正途賺取財物，貪圖不法利益，以破壞鐵
    窗方式，於夜間侵入有人居住之住宅行竊，危害居家安全，
    被害人之財產損害，且被告前於98年、99年間，因竊盜案件
    分別經法院判處有期徒刑1 年、1 年1 月，並經裁定應執行
    有期徒刑2 年，素行不佳，犯後矯言卸責，未見悔意等一切
    情狀，量處如主文所示之刑，以資懲儆。
據上論斷，應依刑事訴訟法第299 條第1 項前段，刑法第2 條第
1 項前段、（修正前）第321 條第1 項第1 款、第2 款、第47條
第1 項，判決如主文。
本案經檢察官鄭珮琪到庭執行職務。
中    華    民    國    100    年    7    月    12    日
                  刑事第十六庭  法  官   洪榮家
以上正本證明與原本無異。
如不服本判決，應於收受判決後10日內向本院提出上訴書狀，並
應敘述具體理由。其未敘述上訴理由者，應於上訴期間屆滿後20
日內向本院補提理由書（均須按他造當事人之人數附繕本）「切
勿逕送上級法院」。
中    華    民    國   100    年    7     月    13    日
                                書記官   陳鈺甯
附錄本案論罪科刑法條：
（修正前）刑法第321條第1項
犯竊盜罪而有左列情形之一者，處6 月以上、5 年以下有期徒刑
：
一、於夜間侵入住宅或有人居住之建築物、船艦或隱匿其內而犯
    之者。
二、毀越門扇、牆垣或其他安全設備而犯之者。
三、攜帶兇器而犯之者。
四、結夥三人以上而犯之者。
五、乘火災、水災或其他災害之際而犯之者。
六、在車站或埠頭而犯之者。